【裁判字號】    99,上訴,103
【裁判日期】    990525
【裁判案由】    妨害性自主等
【裁判全文】
臺灣高等法院高雄分院刑事判決         99年度上訴字第103號
上  訴  人
即  被  告  丙○○
選任辯護人  程高雄律師
上列上訴人因妨害性自主等案件，不服臺灣高雄地方法院98年度
訴字第1259號中華民國98年11月30日第一審判決（起訴案號：臺
灣高雄地方法院檢察署98年度偵字第21976 號），提起上訴，本
院判決如下：
    主  文
原判決關於犯強制性交而凌虐罪部分撤銷。
丙○○犯強制性交罪，處有期徒刑肆年。
其他上訴駁回。
上開撤銷改判所處有期徒刑肆年，與上訴駁回所處有期徒刑肆月
，應執行有期徒刑肆年貳月。
    事  實
一、丙○○前於民國75年間因殺害直系血親尊親屬案件，經臺灣
    高雄地方法院75年度重訴字第98號、臺灣高等法院臺南分院
    75年度重上訴第3040號、最高法院以76年度臺上字第1816號
    判處無期徒刑確定，入監執行而於88年10月5 日假釋出監。
    詎仍不知悔改，於90年間因工作認識代號0000甲0000之成年
    女子（真實姓名、年齡詳如真實姓名代號對照表，以下簡稱
    Ａ女），2 人進而交往成為男女朋友關係，其明知Ａ女為有
    夫之婦，且Ａ女自96年間起已向其表示擔心夫家發現外遇，
    想結束此段關係，惟丙○○竟不願與Ａ女斷絕此一不正常之
    婚外情關係，於假釋期間，仍分別對Ａ女為下列犯行：
（一）於96年5 月19日（起訴書誤載為97年5 月19日）撥打電話
      予Ａ女，要求Ａ女前往其位於高雄市○鎮區○○街174 巷
      6 弄1 號5 樓租屋處與其見面，因Ａ女有事較晚到，迨Ａ
      女進入屋內時，丙○○即先徒手揮拳毆打Ａ女身體後（傷
      害部分未據告訴），再基於強制性交之犯意，命令Ａ女將
      身上衣褲全部脫去並跪在地上認錯，因Ａ女不堪如此對待
      欲逃離現場，丙○○見狀即將Ａ女推入廁所內加以揮拳毆
      打，並違反Ａ女意願，接續拿空酒瓶之器物強制插入Ａ女
      陰道及肛門，再將Ａ女拉至房間內強行將其陰莖插入Ａ女
      陰道內，使與Ａ女性器相接合，以上揭強暴方式對Ａ女為
      性交行為1 次得逞。
（二）丙○○又於98年7 月17日撥打電話予Ａ女，要求Ａ女前去
      其位於高雄市新興區○○○路157 號10樓之6 租屋處，Ａ
      女因故較晚到，迨其於同日上午9 時許進入屋內時，丙○
      ○即基於傷害人之身體之犯意，猛力揮拳毆打Ａ女之臉部
      及雙手，致Ａ女受有左顏面挫傷、左手腫、前臂挫傷、右
      前臂挫傷等傷害。
      嗣Ａ女因不堪丙○○之性侵害及傷害，乃報警處理，員警
      於98年7 月28日下午2 時30分許，持拘票前往高雄市新興
      區○○○路157 號10樓之6 拘提丙○○，經調查後獲悉上
      情。
二、案經Ａ女訴請高雄縣政府警察局報告臺灣高雄地方法院檢察
    署檢察官偵查起訴。
    理  由
壹、本件傳聞證據之證據能力審查部分：
一、告訴人Ａ女警詢之陳述：
  1.按被告以外之人於審判外之言詞或書面陳述，除法律有規定
    者外，不得作為證據，刑事訴訟法第159 條第1 項定有明文
    。惟被告以外之人於檢察事務官、司法警察官或司法警察調
    查中所為之陳述，與審判中不符時，其先前之陳述具有較可
    信之特別情況，且為證明犯罪事實存否所必要者，得為證據
    ，同法第159 條之2 亦定有明文。又按刑事訴訟法第159 條
    之2 所定之傳聞例外，即英美法所稱之「自己矛盾之供述」
    ，必符合被告以外之人於檢察事務官、司法警察官、司法警
    察調查中所為之陳述，「與審判中不符」，且其先前之陳述
    ，具備「可信性」及「必要性」二要件，始例外得適用上開
    規定，認其先前所為之陳述，為有證據能力。此所謂「與審
    判中不符」，係指該陳述之主要待證事實部分，自身前後之
    供述有所不符，導致應為相異之認定，此並包括先前之陳述
    詳盡，於後簡略，甚至改稱忘記、不知道或有正當理由而拒
    絕陳述（如經許可之拒絕證言）等實質內容已有不符者在內
    。所謂「可信性」要件，則指其陳述與審判中之陳述為比較
    ，就陳述時之外部狀況予以觀察，先前之陳述係在有其可信
    為真實之特別情況下所為者而言。例如先前之陳述係出於自
    然之發言，審判階段則受到外力干擾，或供述者因自身情事
    之變化（如性侵害案件，被害人已結婚，為婚姻故乃隱瞞先
    前事實）等情形屬之，與一般供述證據應具備之任意性要件
    有別。至所謂「必要性」要件，乃指就具體個案案情及相關
    證據予以判斷，其主要待證事實之存在或不存在，已無從再
    從同一供述者取得與先前相同之陳述內容，縱以其他證據替
    代，亦無由達到同一目的之情形（最高法院96年度臺上字第
    4365號判決意旨參照）。
  2.查告訴人Ａ女前於警詢就強制性交、傷害部分之地點、過程
    、行為方式、傷害結果等細節性事項均詳細陳述，惟於原審
    法院審理時則未能就此部分細節性事項陳述詳盡，故本院已
    無從再取得相同之供述內容，復此部分之陳述係涉被告是否
    成立強制性交、傷害犯行是否成立之重要性事項，亦無其他
    證據證明Ａ女之警詢陳述有不宜作為證據之瑕疵，足認其於
    警詢之陳述係出於「真意」，且信用性已獲得確定保障之特
    別情況，又捨此陳述，無從再自同一陳述者取得相同之陳述
    內容，亦無其他證據可資代替，為證明被告本件犯罪存否所
    必要，揆諸前開說明，自得作為證據。
二、按被告以外之人於審判外之陳述，雖不符前4 條之規定，而
    經當事人於審判程序同意作為證據，法院審酌該言詞陳述或
    書面陳述作成時之情況，認為適當者，亦得為證據，刑事訴
    訟法第159 條之5 第1 項定有明文。查本案認定事實所引用
    之卷內其餘卷證資料，除原已符同法第159 條之1 至第159
    條之4 規定、及法律另有規定等傳聞法則例外規定，而得作
    為證據外，並無證據證明係公務員違背法定程序所取得，而
    檢察官、被告及辯護人於本院行準備程序及審理時，均同意
    其證據能力，且本院斟酌上開證據並無違法取得之情事，亦
    無證明力明顯過低之情形，依各該審判外供述證據製作當時
    之過程、內容、功能等情況，加以綜合判斷，認具備合法可
    信之適當性保障，認為作為本件被告丙○○認定犯罪有無之
    證據亦屬適當，是均得採為本件論斷之證據。
貳、認定被告犯罪之證據及理由部分：
一、訊據被告丙○○矢口否認有上開對Ａ女傷害、強制性交之犯
    行，辯稱：伊與Ａ女交往為男女朋友關係達9 年之時間，若
    伊要與Ａ女性交根本無須使用違反其意願或強制之方法。何
    況Ａ女所指伊對她強制性交之時間，當時伊租住之房間係與
    房東在一起，共用客廳，房東年紀很大，全日在家，且房東
    之兒子因車禍受傷亦住在同地點養病，伊不可能有機會對Ａ
    女強制性交。另傷害部分僅有告訴人片面指訴，另雖有診斷
    證明書亦不能證明伊有傷害Ａ女之犯行云云。
二、經查：
（一）事實欄一（一）所示強制性交部分：
    1.被告於前揭時、地，要求Ａ女至其租住處見面，因Ａ女有
      事較晚到，迨Ａ女進入屋內時，被告即徒手揮拳毆打Ａ女
      身體，喝令Ａ女將身上衣褲全部脫去並跪在地上認錯，Ａ
      女不堪如此對待欲逃離現場，被告見狀即將Ａ女推入廁所
      內加以揮拳毆打，並接續拿空酒瓶之器物強制插入Ａ女陰
      道及肛門，再強行將其陰莖插入Ａ女陰道內，而對Ａ女為
      性交一節，迭據告訴人Ａ女於警詢、偵訊及原審審理時指
      訴不移（見警卷一第4 頁、98年度偵字第21976 號卷，下
      稱偵卷一，第22頁、原審卷第147 至148 頁、第150 頁、
      第153 至154 頁），而被告於警詢時亦供稱：Ａ女所持有
      之行動電話（序號000000甲00000000甲0 號）內，Ａ女裸
      體跪地哭泣影片係被告所拍攝，拍攝地點是在警方提示高
      雄市○鎮區○○街174 巷6 弄1 號5 樓租屋處（警詢筆錄
      誤載為同巷6 弄5 樓）沒錯，其在錄製該影片時有以空酒
      瓶插入Ａ女下體等語（見警卷一第11至13頁、偵卷一第12
      頁）、復於偵訊時供稱：其有叫Ａ女全身脫光跪在地上，
      並用行動電話拍攝，其僅拿空酒瓶插陰道等語（見偵卷一
      第3 頁）、更於原審羈押訊問時供稱：其承認有對Ａ女為
      強制性交行為，犯罪時間為97年5 月19日（應係96年5 月
      19日之誤），在其之前位於高雄市○鎮區○○街174 巷6
      弄1 號5 樓的租屋處，其是拿酒瓶插入Ａ女下體，Ａ女沒
      有同意其這樣做，其有叫Ａ女將衣服脫掉並跪在地上，該
      影片是其錄製的等語（見原審98年度聲羈字第623 號卷，
      下稱原審聲羈卷，第5 頁）。此外，並有行動電話影片翻
      拍照片3 張在卷可稽（見98年度聲拘字第644 號卷，下稱
      偵卷二，第12至13頁），並有內含被告拍攝影片之行動電
      話1 支扣案足佐，足見被告確於前揭處所，以前揭強暴手
      段，以酒瓶之器物及生殖器接續進入Ａ女肛門、陰道之方
      式，對Ａ女為強制性交無訛。
    2.復稽之卷附行動電話影片翻拍照片內，關於前揭涉案影片
      拍攝日期顯示為「190507」等數字一節，有行動電話錄影
      檔翻拍畫面照片1 張在卷可佐（見偵卷二第12頁），酌以
      西式日期顯示習慣，由左至右分別為「日/ 月/ 年」，而
      西曆之「07」通常係指「西元2007年」，換算我國年曆即
      應為「民國96年」，則拍攝日期即本件案發當日自應係「
      民國96年5 月19日」。況被告於98年7 月28日偵訊時亦供
      稱：Ａ女現在針對的都是2 年前的事等語（見偵卷一第4
      頁），足見被告亦坦認前揭案發日期係發生於96年左右。
      又Ａ女亦於原審審理時證稱：本件係在去年（即97年）或
      前年（即96年）所發生，被告手受傷係發生在本件空酒瓶
      強制性交後之事，而本件發生日期與手機拍攝顯示日期差
      不多，因為被告命其全身脫光跪在地上只有1 次，其他都
      是打人，其可以確定照片所顯示的這次就是被告以酒瓶插
      入其陰道等那次等語（見原審卷第147 、151 、153 、15
      4 頁）。再佐以被告係於97年2 月19日左手骨折一節，有
      二聖醫院98年10月13日醫管保字第981002號函及病歷各1
      份在卷可憑（見原審卷第97至134 頁），則本案案發日為
      96年5 月19日，除符合行動電話顯示日期習慣及被告前揭
      供述外，亦符合Ａ女所述被告手受傷（97年2 月19日）係
      發生在本件持空酒瓶強制性交後，益徵本案發生時間確係
      96年5 月19日無訛。
    3.又酌以被告徒手揮拳毆打Ａ女身體後，命令Ａ女將身上衣
      褲全部脫去跪地認錯，並將Ａ女推入廁所內加以揮拳毆打
      ，而接續拿空酒瓶強制插入Ａ女陰道及肛門，再強行將其
      陰莖插入Ａ女陰道內，以此方式為性交一節，已如前述，
      足見被告以毆打、命令Ａ女將身上衣褲全部脫去跪地認錯
      等方式係有形之實力直接不法加諸於Ａ女，係以「強暴」
      之方式而為，顯足以壓制、妨害被害人性自主決定權甚明
      。另Ａ女亦迭於警詢、偵訊指證稱：被告是違反其意願、
      強迫發生性行為等語（見警卷一第4 頁、偵卷一第23頁）
      、於原審審理時證稱：當時其不配合，被告就打其，不准
      其發出聲音，其叫被告不要這樣，放過其，被告不肯等語
      （見原審卷第149 頁），而被告亦於警詢時供稱：拍攝Ａ
      女脫光衣服跪地影片當時，是因為Ａ女說話騙其，其生氣
      才叫她脫光衣服跪在地上等語（見警卷一第11至13頁）、
      復於偵訊時供稱：其有叫Ａ女全身脫光跪在地上，並用行
      動電話拍攝，因為其跟Ａ女吵架、生氣等語（見偵卷一第
      3 頁）、更於原審羈押訊問時供稱：其是拿酒瓶插入Ａ女
      下體，Ａ女沒有同意其這樣做等語（見原審聲羈卷第5 頁
      ），復觀之卷附翻拍行動電話內附影片照片，Ａ女確呈裸
      體跪地掩面哭泣狀等情，亦有行動電話錄影檔翻拍畫面照
      片1 張在卷可考（見偵卷二第12頁），足見被告命Ａ女脫
      光衣服跪地及以陰莖、持空酒瓶之器物插入Ａ女陰道及肛
      門之行為，均未經Ａ女同意。至被告在原審事後翻異前詞
      所辯稱：其當時手斷掉不能拿酒瓶，當天是其與Ａ女講好
      要拍凌虐影片，是經Ａ女同意的云云，顯係臨訟畏罪之詞
      ，委無足採。
    4.雖Ａ女未能明確指出本案發生之日期，惟參以本案發生之
      時距Ａ女在偵審程序中為證述時已2 年餘，Ａ女因記憶力
      隨時間流逝而對確切時間、細節等淡忘而無法清晰回憶陳
      述，尚符常情，然其對本案遭受強制性交之情節、地點、
      遭受強暴之方式、性器官及肛門遭受侵害之位置或方式等
      主要基本事實，迭於警詢、偵訊及原審審理時均指訴一致
      而無矛盾不符處，亦與被告前揭供述大致相符，並有前揭
      客觀事證為佐，實屬信而有徵，自堪採信。又Ａ女與被告
      曾為男女朋友關係（被告自承自90年底起與Ａ女交往為男
      女朋友關係約長達9 年時間，且業據Ａ女於原審審理時證
      述在卷，參警卷第2 頁、原審卷第149 頁），是衡情被告
      與Ａ女2 人間昔日情誼甚篤，若非不堪被告施強暴、違反
      其意願性侵害、毆打，Ａ女當無甘冒偽證罪之刑責恣意虛
      構情節攀誣被告之理。益徵Ａ女之上開指證被告對其強制
      性交等情節，應非子虛而堪採信。
    5.至證人即被告房東陳敏惠雖於原審審理時證稱：其都住在
      家裡，很少離開，沒有聽過被告與Ａ女吵架聲，其二兒子
      常常在家等語（見原審卷第141 頁），惟其亦證稱：其不
      知道97年5 月19日被告與Ａ女在其住處，有時買菜會出門
      ，出去走走，而去年被告手斷掉後，其二兒子搬回前揭處
      所居住等語（見原審卷第142 至144 頁），足見證人陳敏
      惠尚非24小時均在租屋處所不曾外出，而本案亦有可能發
      生在其外出離開住所之時，另參酌證人Ａ女在原審亦證稱
      ：「我去的那天（指被告命其下跪，全身脫光拍照，對其
      強制性交之當日）整個家都是空的，當天確實沒人在等語
      （原審卷第150 頁）。又被告在本院又辯稱：96年5 月19
      日那段期間，房東陳敏惠之三子「乙○○」因車禍受傷而
      與房東陳敏惠同住在伊租住屋處養病，整日都在家，伊不
      可能有空隙對Ａ女性侵害云云。惟被告在警、偵及原審程
      序中均未曾提及租住處尚有其房東之三兒子「乙○○」同
      住該處，其遲至本院審理中始提出此一辯解情節，所辯之
      真實性已有可疑，況證人陳敏惠在原審證述時曾證述當時
      其二兒子與其同住該處且經常在家等語（原審卷第143 、
      144 頁），惟並未提及尚有三兒子在家，且本院以電腦網
      路查詢陳敏惠之前配偶（均已離婚）並無姓「田」者，亦
      查無「乙○○」之個人基本資料，有全戶戶籍資料查詢結
      果及個人基本資料查詢結果3 份在卷可稽，另被告亦未能
      提出有關確有「乙○○」此人之個人基本資料或證據以供
      查證，足認被告上開空言所辯經查並無其他證據足佐證為
      真，無從採信。是本案案發時就證人陳敏惠或與其同住之
      二兒子是否在場，或是否尚有其三兒子在場乙節既均有可
      疑，而無法證明為真實，則被告所辯上開其在租住處，因
      隨時有人在家故無法覓得空隙對Ａ女為性侵害乙節，自屬
      卸責之詞，尚難採憑。
（二）事實欄一（二）所示傷害部分：
    1.被告於前揭時、地撥打電話予Ａ女，要求Ａ女前去其事實
      欄一（二）所示租屋處，Ａ女因故較晚到，於同日上午9
      時許進入屋內，被告即揮拳毆打Ａ女之臉部及雙手一節，
      迭據告訴人Ａ女於警詢、偵訊及原審審理時指訴綦詳（見
      警卷一第2 頁、偵卷一第23頁、原審卷第150 、154 頁）
      ，而稽之Ａ女所受傷害為「左顏面挫傷、左手腫、前臂挫
      傷、右前臂挫傷」之傷害一節，並有大東醫院診斷證明書
      影本1 紙附卷可稽（見偵卷二第36頁），足見Ａ女受毆打
      之臉部部位，受有左顏面挫傷之傷害，而遭毆打之雙手部
      位，亦受有左手腫、前臂挫傷、右前臂挫傷之傷害。而被
      告亦於警詢時供稱：98年7 月17日上午9 時前，在其高雄
      市新興區○○○路157 號10樓之6 租屋處，其因為生氣打
      Ａ女2 巴掌等語（見警卷一第9 至10頁）、於偵訊時供稱
      ：98年7 月17日其有打Ａ女等語（見偵卷一第3 、13頁）
      ，足認被告確於前揭時、地毆打Ａ女。被告辯稱僅毆打Ａ
      女2 巴掌或未毆打Ａ女云云，均係避重就輕之詞，不足採
      信。
    2.復Ａ女遭被告毆打受傷後，旋同日至醫院診療驗傷，有前
      揭診斷證明書在卷可參，衡酌Ａ女為被告毆打後至就醫期
      間，係於密接時間就醫，並無其他外力因素介入而再次受
      傷，是被告前揭傷害行為，與Ａ女受有左顏面挫傷、左手
      腫、前臂挫傷、右前臂挫傷之傷害結果間，自有相當之因
      果關係甚明。
（三）綜上，被告所辯顯係飾卸之詞，委無足採。本件事證明確
      ，被告強制性交、傷害犯行洵堪認定。
三、(一)按刑法第222 條第1 項第5 款所謂之凌虐，係指凌辱虐待
    ，以違背人道、損害人格，使人不堪忍受之殘暴行為，加諸
    被害人，使人有慘酷之感覺而言。另刑法第10條第5 項規定
    以器物進入他人之性器、肛門之行為，為性侵入行為亦屬刑
    法所定之「性交」。是被告就事實欄一（一），其以毆打、
    喝令脫光裸體跪地等強暴方法，接續以生殖器、酒瓶之器物
    進入被害人Ａ女之陰道，所為乃屬刑法第221 條第1 項所稱
    之以足以妨害被害人之自由意志之強暴方法，以及同法第10
    條第5 項所定之以性器進入他人之性器、以器物進入他人之
    性器官之「性交」行為，尚難認係「凌辱虐待，以違背人道
    、損害人格，使人不堪忍受之殘暴行為」。是核被告就事實
    欄一（一）所為係犯刑法第221 條第1 項之強制性交罪。公
    訴人起訴意旨認被告係犯同法第222 條第1 項第5 款之犯強
    制性交而對被害人施凌虐罪，尚有未合，惟起訴之基本事實
    相同，爰依刑事訴訟法第300 條規定，予變更起訴法條。又
    刑法上之強制性交罪，其性質上本含有以強暴、脅迫之使人
    行無義務之事方式，而對被害人施以足以妨害其意思自由之
    強制行為在內，因之被告著手實行強制性交之際，若所為強
    制被害人之行為（毆打、喝令被害人脫光衣服下跪等）係為
    達強制性交之目的，此時該等行為為強制性交罪所吸收，不
    另成罪。至被告雖持空酒瓶犯之，惟被告時常飲酒，故租屋
    處留有空酒瓶一節，業據Ａ女證述綦詳（見原審卷第147 頁
    ），顯見該空酒瓶並非被告刻意蒐集以對Ａ女性侵害之物品
    ，且依一般社會觀念亦難逕認空酒瓶會直接對人之生命、身
    體、安全構成威脅，自難遽認屬刑法第222 條第1 項第8 款
    所規定之兇器，附此敘明；另核被告事實欄一（二）所為，
    係犯刑法第277 條第1 項之傷害罪。
  (二)被告就事實欄一（一）部分，以酒瓶分別插入Ａ女之陰道、
    肛門後，復以陰莖插入Ａ女陰道之行為係在密集接近之時間
    及同地實施，侵害同一法益，各行為之獨立性極為薄弱，且
    各係出於單一強制性交之犯意，接續而為之數動作，均合為
    包括之一行為予以評價，應屬接續犯，是僅論以一個強制性
    交行為。被告所犯上開2 罪間，犯意各別、罪名互異、行為
    互殊，應予分論併罰。
四、原審就傷害罪部分，因依刑法第277 條第1 項之規定，並審
    酌被告與Ａ女原係男女朋友關係，案發時已年屆41歲，自應
    以成熟態度面對感情問題，且明知Ａ女係有夫之婦，兩人間
    之感情發展，本不見容於社會，自可預見2 人間之情感非可
    長久延續，然僅因Ａ女提及分手事宜，竟不循理性溝通，動
    輒毆打Ａ女暴力相向，及前犯殺害直系血親尊親屬罪，仍在
    假釋期間，不知警惕自省與犯後並未坦承犯行之態度等一切
    情狀，量處被告有期徒刑4 月。原判決就傷害罪部分認事用
    法均無違誤，量刑亦允當。被告上訴意旨否認傷害犯行，並
    無足取，此部分上訴為無理由，應予駁回。
五、原判決就犯強制性交而凌虐罪部分予論罪科刑，固非無見。
    惟被告所犯係刑法第221 條第1 項之強制性交罪，原判決認
    係犯同法第222 條第1 項第5 款之犯強制性交而對被害人施
    凌虐罪，適用法律自有未當。被告上訴意旨否認此部分犯罪
    雖無足取，但原判決關於此部分既有未恰，仍應由本院將原
    判決關於犯強制性交而凌虐罪及定應執行刑部分予撤銷改判
    。爰審酌被告前有犯殺害直系血親尊親屬罪之前科紀錄，尚
    在假釋期間，有台灣高等法院被告前案紀錄表在卷可稽，竟
    不知悔悟，為滿足一己性慾，以強暴手段及將酒瓶器物插入
    陰道及肛門方式為性交，造成Ａ女身心莫大之傷害，惡性難
    謂輕，且犯後仍執詞否認犯罪之態度等一切情狀，量處如主
    文第2 項所示之刑。並與上開駁回上訴所處之有期徒刑4 月
    ，定應執行刑為有期徒刑4 年2 月。至扣案行動電話1 支（
    內含SIM 卡1 張），已為被告贈與Ａ女使用，業據被告自承
    在卷（見原審卷第170 頁），非被告所有；被告持以性侵害
    Ａ女之空酒瓶1 支，因案發迄今已逾2 年，顯已不復存在，
    爰均不予宣告沒收，併此敘明。
六、被告其餘被訴恐嚇危害安全、強制性交部分均經原審判決確
    定，不在本院審判範圍，附此敘明。
據上論結，應依刑事訴訟法第368 條、第369 條第1 項前段、第
364 條、第299 條第1 項前段、第300 條，刑法第221 條第1 項
、第51條第5 款，判決如主文。
本案經檢察官許美女到庭執行職務。
中    華    民    國    99    年    5     月    25    日
                  刑事第三庭    審判長法  官  莊崑山
                                      法  官  張意聰    
                                      法  官  唐照明
以上正本證明與原本無異。
本判決傷害部分不得上訴。 
其餘如不服本判決應於收受本判決後10日內向本院提出上訴書狀
，其未敘述上訴理由者，並得於提起上訴後10日內向本院補提理
由書狀（均須按他造當事人之人數附繕本）「切勿逕送上級法院
」。
中    華    民    國    99    年    5     月    25    日
                                      書記官  張雲義

附錄本件判決論罪科刑法條：
刑法第221條
對於男女以強暴、脅迫、恐嚇、催眠術或其他違反其意願之方法
而為性交者，處3 年以上10年以下有期徒刑。
刑法第277條
傷害人之身體或健康者，處3 年以下有期徒刑、拘役或1 千元以
下罰金。

司法院資訊處製作；財團法人民間司法改革基金會備份。
